# 未支付福利费、工会经费及社保是否需要从应付、其他应付冲回到应付职工薪酬

提问人：法海 时间：2022-08-23 00:42:24
版主及各位版友，
具体如题，即每个期末尚未支付福利费、工会经费及社保是否需要从应付、其他应付冲回到应付职工薪酬。
我的观点是：金额小，比如几千小几万，可以挂账不冲。如果金额比较大，为了反应这部分未支付的薪酬，期末应冲回到应付职工薪酬列报。

回答人：chenyiwei
关键是要确定截至期末，这些款项是否已有法定的上缴义务（如工会经费），或者已有由过去已发生的交易或事项导致的支付义务（如职工福利费，已举办年会尚未付清场地、会务费用）。
不符合此类条件的，理论上都应当冲回。在实务中，可能可以放宽到“有明确使用计划”。对于没有明确使用计划的福利费是不允许挂账处理的。

提问人：法海 时间：2022-08-25 16:06:24
谢谢陈版，我想追问一下，如何确定法定的上缴义务或者支付义务，不知道以下理解是否正确：
1 、法定的上缴义务：已在税务、社保系统申报了工会经费、社保、公积金等，由于申报了，这时候已属于对政府部门欠缴的金额，所以应在其他应付款列报。
2 、已经发生的交易事项导致的支付义务，比如您说的福利费、未付的场地费、会费等，由于相关事项已经发生且产生了对供应商的负债义务，所以应转入应付账款核算，不应挂账应付职工薪酬。
这么看，考虑到社保、公积金、已申报的工会经费基本上都是明确需支付给政府部门的，期末基本需转入其他应付款，能够在应付职工薪酬挂账的（除工资）基本上为计提且预计未来会使用的福利费、工会经费。
不知道上述理解是否正确，还请陈版及各位指教。

回答人：chenyiwei
基本可以这样理解。